臺灣高等法院臺中分院刑事判決　　　　100年度上易字第224號
上　訴　人　臺灣臺中地方法院檢察署檢察官
被　　　告　曾　翎
上列上訴人因被告竊盜案件，不服臺灣臺中地方法院99年度易字
第1423號中華民國99年12月30日第一審判決（起訴案號：臺灣臺
中地方法院檢察署99年度偵字第18910號），提起上訴，本院判
決如下：
    主  文
上訴駁回。
    理  由
一、按依刑事訴訟法第350條、第361條、第362條、第367條規定
    ，不服地方法院之第一審判決而上訴者，須提出上訴書狀，
    並應敘述具體理由，為上訴必備之程式；其所提出之書狀未
    敘述上訴理由，或僅曾以言詞陳述上訴理由者，均應於上訴
    期間屆滿後20日內補提理由書於第一審法院。第一審法院經
    形式審查，認逾期未補提上訴理由者，應定期間先命補正；
    逾期未補正者，為上訴不合法律上之程式，應以裁定駁回。
    倘已提出上訴理由，但所提非屬具體理由者，則由第二審法
    院以上訴不合法律上之程式，判決駁回。而所謂具體理由，
    必係依據卷內既有訴訟資料或提出新事證，指摘或表明第一
    審判決有何採證認事、用法或量刑等足以影響判決本旨之不
    當或違法，而構成應予撤銷之具體事由，始克當之（例如：
    依憑證據法則具體指出所採證據何以不具證據能力，或依憑
    卷證資料，明確指出所為證據證明力之判斷如何違背經驗、
    論理法則）；倘僅泛言原判決認定事實錯誤、違背法令、量
    刑失之過重或輕縱，而未依上揭意旨指出具體事由，或形式
    上雖已指出具體事由，然該事由縱使屬實，亦不足以認為原
    判決有何不當或違法者（例如：對不具有調查必要性之證據
    ，法院未依聲請調查亦未說明理由，或援用證據不當，但除
    去該證據仍應為同一事實之認定），皆難謂係具體理由，俾
    與第二審上訴制度旨在請求第二審法院撤銷、變更第一審不
    當或違法之判決，以實現個案救濟之立法目的相契合，並節
    制濫行上訴（最高法院97年度臺上字第892號判決意旨參照
    ）。
二、上訴人即檢察官上訴意旨以：經核閱原審判決之理由及上開
    告訴人聲請所述事項，認原判決確有下列未盡妥適之處：(一)
    證人即大買家北屯店倉管人員呂文豪具結證稱:伊為倉管人
    員，負責收貨及退貨處理，廠商貨品先在碼頭下貨，若有訂
    單先去投單，貨品進來後先到倉管進行盤點、核對勤憶公司
    提供之蛋品，有散蛋、蛋黃液、蛋白液及全蛋液，其中蛋黃
    液是瓶裝，裝載籃比較高，散蛋是1顆顆，裝載籃較低，蛋
    黃液裝載方式均係以直立方式裝載，散蛋裝載方式伊比較模
    糊等語。證人即大買家北屯店倉管人員李怡欣具結證稱：伊
    為倉管人員，勤憶公司提供之蛋品有散蛋、蛋白液、蛋黃液
    及全蛋液，裝載的籃子略有不同，罐裝蛋均係由偵查卷第26
    頁上方之籃子裝載（即與蛋液瓶罐相同高度之蛋籃規格），
    散蛋則係以高度較低之蛋籃盛裝，伊印象中沒有看過勤憶公
    司以偵查卷第18頁、42頁方式（即橫放1瓶罐高度超出籃子
    高度方式）裝載等語。證人即大買家員工謝麗君具結證稱：
    伊為點貨人員，勤憶公司係提供散蛋及蛋黃液、蛋白液等物
    ，蛋液係使用較高的蛋籃盛裝，散蛋係使用較長之蛋籃盛裝
    ，伊印象中沒有看過勤憶公司以偵查卷第18頁、42頁方式（
    即橫放1瓶罐高度超出籃子高度方式）裝載等語。足見勤憶
    公司確有提供蛋液產品予大買家北屯店使用，而渠等係使用
    與蛋液瓶罐高度相同規格之蛋籃裝載，而非使用系爭蛋籃（
    即告訴人指訴遭被告竊取之蛋籃規格）盛裝。(二)被告供稱其
    當時係因為累積6個蛋籃未拿取，所以才會在前揭大買家北
    屯店空籃區拿取6個蛋籃等語，然依本件卷附之大買家訂貨
    單，大買家於98年7月1日起至7月30日止，多係訂購「蛋黃
    液」、「蛋白液」等罐裝蛋液產品，甚少訂購散蛋商品，此
    有卷附之大買家商品訂購單10張在卷足參(見原審卷第104頁
    至113頁)。而依前揭大買家員工證述之結果，蛋液產品多係
    以較高之蛋籃盛裝，按理被告於拿取蛋籃之際，當可分辨何
    者蛋籃為其公司先前使用之規格，且依智識經驗亦可知悉不
    同蛋籃規格有不同價值，則其於拿取蛋籃之際應考量其所運
    送者多為蛋液產品，而應拿取較高蛋籃方係常理，然其仍執
    意拿取非該規格之蛋籃，主觀上是否毫無不法所有意圖，顯
    屬有疑。(三)況本件大買家北屯店業已張貼「請勿偷取空籃」
    之告示，足見確有蛋商之蛋籃遭同業業者竊取之情況，本件
    被告無視前揭告示內容，仍於該處拿取蛋籃，且該蛋籃規格
    亦與其所交付之規格不相吻合，其於偵訊時亦僅空言供稱其
    有6個蛋籃需要取回，然相關計算之紀錄均未提供，其隨意
    拿取蛋籃之行為，是否毫無不法意圖，更顯疑慮。以此而提
    起上訴等語。
三、經查，採證認事本屬事實審法院之職權，被告供述是否真實
    可信，事實審法院得依證據法則，本於自由心證予以斟酌，
    作合理之比較，定其取捨，判決內若已論敘其何以作此判斷
    之心證理由，且所為取捨判斷不違背經驗法則或論理法則，
    即不生判決違背法令之問題。本件原審判決已於理由中一一
    說明，對於告訴人蔡殿雲、證人武家驥、劉宜昇、徐世杰、
    呂文豪、李怡欣、謝麗君等人證言據以採為判決基礎或不採
    之理由。並且具體說明依證人徐世杰於原審之證詞佐以98年
    6、7月間之商品訂購單，足徵勤億公司確有使用與系爭空籃
    規格樣式相同之蛋籃配送散蛋至大買家北屯店，是被告於98
    年7月30日送貨時，拿取系爭空籃6個，係為取回之前配送蛋
    品時送進而累積尚未取回之空籃數量，即非無據。復佐以證
    人呂文豪、李怡欣、謝麗君等人於原審之證詞，益徵被告有
    以系爭空籃規格樣式相同之空籃裝送散蛋至大買家北屯店，
    應堪採信，因此而認定被告在大買家北屯店空籃區取用系爭
    空籃並放在勤億公司所有之小貨車，難認有為自己或勤億公
    司所有之不法意圖，因而作成原告無罪之判決，此有原審判
    決書第11至13頁附卷可稽。是經核原審就此部分，並無明顯
    違反經驗法則或論理法則之情事，而上訴人就此原審已具體
    認定之事實部分復為爭執，惟並未依據卷內之訴訟資料或提
    出新事證，具體指摘原審判決有何足以影響判決本旨之不當
    或違法，僅泛言主張原判決認事用法有誤，依前揭最高法院
    判決意旨，難謂已提出具體理由。至於上訴人於上訴理由中
    亦爭執，大買家北屯店業已張貼「請勿偷取空籃」等公告，
    被告無視前揭告示內容，仍於該處隨意拿取蛋籃之行為，是
    否毫無不法意圖等質疑。惟查就此部分原審已於判決理由四
    （二）第6點說明：「至於大買家北屯店放置空籃之碼頭區
    雖貼有『敬告啟事，攝影中請勿偷取空籃，捉到者報警處理
    ，請各位廠商協助幫忙』等語之公告，有卷附照片1張可稽(
    見警卷第24頁上方照片)，然此至多僅能證明該區曾有放置
    之空籃曾遭不詳人士竊取；且該區域為廠商收取空籃之地點
    ，隨時可能有人進出，並經黏貼公告告知該處有裝設監視錄
    影設備，被告為勤億公司運送蛋品人員，時需因業務往來進
    出大買家北屯店，衡情被告當無視該處所係公眾往來之處，
    於監視錄影鏡頭下，堂而皇之竊取系爭空籃之理，自無從據
    此推論被告拿取系爭空籃有竊盜之不法意圖。」等理由，經
    核亦無明顯違反經驗法則及論理法則，上訴人就此部分復為
    爭執，惟仍未依據卷內之訴訟資料或提出新事證，具體指摘
    原審判決有何足以影響判決本旨之不當或違法，僅以不同於
    原判決之認定意見，即以此空言指摘原審判決不當，難謂已
    提出具體理由。
四、綜上所述，上訴人並未依據卷內之訴訟資料，指摘原審判決
    有何足以影響判決本旨之不當或違法，構成應予撤銷之具體
    事由，僅以前詞復為爭執，難認係具體理由，其上訴顯然違
    背法律上之程式，爰不經言詞辯論，判決駁回其上訴。
據上論斷，應依刑事訴訟法第367條前段、第372條，判決如主文
。
中    華    民    國  100    年    2    月    18      日
            刑事第五庭    審判長法  官  趙  春  碧
                                法  官  林  宜  民
                                法  官  卓  進  仕
以上正本證明與原本無異。
不得上訴。
                                書記官  陳  文  琴
中    華    民    國  100    年    2    月    18      日